臺灣高雄地方法院刑事判決　　　　　　　94年度易字第570 號
公　訴　人　臺灣高雄地方法院檢察署檢察官
被　　　告　乙○○
　　　　　　丑 ○
上列被告等因竊盜案件，經檢察官提起公訴（臺灣高雄地方法院
檢察署94年度偵字第3074號、第3805號、第4104號、第5792號）
，嗣經本院進行準備程序時，因被告等就被訴事實為有罪之陳述
，經本院告知簡式審判程序意旨，並聽取公訴人及被告之意見後
，本院合議庭裁定由受命法官獨任依簡式審判程序審理，判決如
下：
    主  文
乙○○共同連續攜帶兇器竊盜，累犯，處有期徒刑壹年貳月。扣
案之尖嘴鉗壹支、老虎鉗壹支、一字型起子壹支、十字型起子壹
支、鑰匙壹支、Ｌ型把手壹支，均沒收之。
丑○共同竊盜，處有期徒刑肆月，如易科罰金，以佰元折算壹
日。
    事  實
一、乙○○前於民國（下同）89年間因搶奪案件，經臺灣屏東地
    方法院於89年7 月25日，以89年訴字第295 號判處有期徒刑
    二年，嗣經提起上訴，經臺灣高等法院高雄分院於89年11月
    22日，以89年上訴字第1165號判決上訴駁回而確定，並於91
    年3 月19日縮短刑期假釋出獄，甫縮短刑期至91年9 月24日
    假釋期滿仍未經撤銷假釋付保護管束，以執行完畢論。
二、乙○○竟仍不知悔改，復基於意圖為自己不法所有之竊盜概
    括犯意，連續自93年10月22日晚上8 時30分許起至93年11月
    28 日 凌晨2 時45分許，攜帶其所有客觀上足以對他人生命
    、身體造成危險之尖嘴鉗一支、老虎鉗一支、一字型起子一
    支、十字型起子一支，先後於如附表編號1 至編號6 所示之
    時間、地點，以如附表所示之犯罪手法，竊取如附表編號1
    至編號6 所示等人之財物（惟附表編號1 部分未竊得財物）
    ，並以尖嘴鉗一支、老虎鉗一支、一字型起子一支、十字型
    起子一支竊取如附表編號3 至編號6 所示汽車音響、液晶Ｔ
    Ｖ，得手後、據為己有，現金花用殆盡，證件則隨手丟棄，
    汽車音響、液晶ＴＶ則變賣予不詳年籍姓名中古商，得款後
    亦花用殆盡。嗣於93年11月25日晚間7 時30分許，經警在高
    雄市○○區○○路1 號前尋獲附表編號1 之癸○○所有上開
    失竊車號ＹＲ─0532號自用小客車一部，並在該車內後視鏡
    採獲乙○○指紋1 枚，且於93年12月22日通知乙○○到案說
    明後，始悉上情。
三、乙○○承上開之連續竊盜犯意，於94年2 月2 日凌晨3 時許
    ，在高雄市○○區○○路環球影城前，見丁○○在該影城騎
    樓椅子上打瞌睡，竟與丑○基於共同意圖為自己不法所有之
    竊盜犯意聯絡，由丑○把風，乙○○徒手竊取丁○○所有之
    皮包一個如附表編號7 （內有身分證、汽車及機車駕照、健
    保卡、提款卡各1 張、信用卡2 張、手機2 支等物）所示之
    物，得手後隨即逃逸，嗣同日凌晨，在丑○住處樓下分贓，
    並由乙○○分得手機一支，其餘上開贓物由丑○取得。嗣經
    警於94年2 月3 日中午12時20分許，在高雄縣鳳山市○○路
    ○路段執行臨檢時，自丑○身上查扣丁○○所遺失之身分證
    、汽車駕照、機車駕照各1 張，始悉上情。
四、乙○○復承前揭連續竊盜之概括犯意，於附表編號8 所示之
    時間、地點，攜帶其所有客觀上足以對他人生命、身體造成
    危險之尖嘴鉗一支、老虎鉗一支、一字型起子一支、十字型
    起子一支，以附表編號8 所示之犯罪手法，竊取辛○○所有
    7 Ｕ─9637號自用小客車一部，得手後、據為己有，隨即駕
    駛該贓車逃逸。嗣經警於94年2 月4 日晚上11時40分許，在
    高雄市○○區○○路與博學路口查獲，並扣得尖嘴鉗、老虎
    鉗、一字型起子、十字型起子各一支。乙○○復分別於附表
    編號9 、編號10所示時間、地點，以其所有之自備鑰匙一支
    如附表所示犯罪手法，竊取附表編號9 、10所示寅○○、丙○○上開車輛各一部，得手後、據為己有，隨即駕駛該贓車
    逃逸。嗣經警於94年3 月6 日下午1 時10分許，在高雄市○○區○○路其美街100 號旁，當場查獲，並扣得丙○○所失
    竊上開自用小客車一部。
五、案經高雄市政府警察局小港分局報告暨高雄市政府警察局、
    高雄縣政府警察局移送臺灣高雄地方法院檢察署檢察官偵查
    起訴。
    理　由
壹、程序方面：
一、按除被告所犯為死刑、無期徒刑、最輕本刑為三年以上有期
    徒刑之罪或高等法院管轄第一審案件者外，於法院行準備程
    序進行中，被告先就被訴事實為有罪之陳述時，審判長得告
    知被告簡式審判程序之旨，並聽取當事人、代理人、辯護人
    及輔佐人之意見後，裁定進行簡式審判程序；且受命法官行
    準備程序，與法院或審判長有同一之權限；又簡式審判程序
    之證據調查，不受刑事訴訟法第159 條第1 項、第161 條之
    2 、第161 條之3 、第163 條之1 及第164 條至第170 條規
    定之限制，刑事訴訟法第273 條之1 第1 項、第279 條第2
    項前段、第273 條之2 分別定有明文。
二、查本件被告所犯為死刑、無期徒刑、最輕本刑為三年以上有
    期徒刑以外之罪，且非高等法院管轄第一審之案件，其於準
    備程序就前揭被訴事實為有罪之陳述，經受命法官告知簡式
    審判程序之旨，並聽取當事人之意見後，本院認無不得或不
    宜改依簡式審判程序進行之處，爰依刑事訴訟法第273 條之
    1 第1 項、第284 條之1 規定，裁定本件由受命法官獨任進
    行簡式審判程序，合先敘明。
貳、實體方面：
一、右揭犯罪事實，業據被告乙○○、丑○於本院審理時供承不
    諱，核與被害人癸○○、庚○○、甲○○、己○○、戊○○
    、子○○、丁○○、連停秀（附表編號8 之車主辛○○之女
    ）、寅○○、丙○○之指訴情節大致相符，並有贓物認領保
　　管收據、內政部警政署刑事警察局被告乙○○指紋鑑驗書、
  　扣押物品目錄表、行竊工具照片（詳94偵4104卷附警卷第11
    頁、第14頁至第17頁）（詳94偵3805卷附警卷第12頁至第14
    頁、第24頁）（詳94偵3074卷附警卷第21頁至第42頁）、車
    籍作業系統查詢認可資料及行竊汽車音響、液晶ＴＶ剪斷車
    內電線照片（詳94偵5792卷附警卷第28頁至第29頁、第17頁
    至第23頁、第13頁至第14頁）在卷可稽，並有尖嘴鉗、老虎
    鉗、一字型起子、十字型起子、鑰匙各一支扣案可徵，是本
    件被告二人自白與事實相符，事證明確，其等前揭竊盜犯行
    ，應堪認定。
二、按刑法第321 條第1 項第3 款之攜帶兇器竊盜罪，係以行為
    人攜帶兇器竊盜為其加重條件，此所謂兇器，其種類並無限
    制，凡客觀上足對人之生命、身體、安全構成威脅，具有危
    險性之兇器均屬之，且祇須行竊時攜帶此種具有危險性之兇
    器為已足，並不以攜帶之初有行兇之意圖為必要。螺絲起子
    為足以殺傷人生命、身體之器械，顯為具有危險性之兇器（
    最高法院79年度臺上字第5253號判例意旨可資參照）。查扣
    案尖嘴鉗、老虎鉗、一字型起子、十字型起子各一支，均係
    屬金屬製品，質硬而型尖之金屬利器，在客觀上足以危害他
    人生命、身體之安全，依上開判例意旨說明，該等物品顯具
    有客觀危險性，自均屬兇器無訛。核被告乙○○所為如後附
    表編號1 犯罪事實所為，係犯刑法第321 條第2 項、第1項
    第3 款之攜帶兇器加重竊盜罪未遂犯；另就附表編號2 、3
    、4 、5 、6 、8 犯罪事實所為，係犯刑法第321 條第1 項
    第3 款之攜帶兇器竊盜罪；復就附表編號7 、9 、10犯罪事
    實所為，係犯刑法第320 條第1 項普通竊盜罪。核被告丑○
    就附表編號7 犯罪事實所為，係犯刑法第320 條第1項 普通
    竊盜罪。又被告二人就上開附表編號7 之犯罪事實間，有犯
    意聯絡及行為分擔，均為共同正犯。再被告乙○○就上開10
    次竊盜犯行，時間緊接，犯罪構成要件相同，顯係基於概括
    犯意而為，為連續犯，應依刑法第56條規定論以攜帶兇器竊
    盜一罪，並依法加重其刑。末查，被告乙○○於89年間因搶
    奪案件，經上開法院判處有期徒刑二年確定，並縮短刑期至
    91年9 月24日假釋期滿仍未經撤銷假釋付保護管束，以執行
    完畢論，並有臺灣高雄地方法院檢察署刑案資料查註紀錄表
    、臺灣高等法院被告前案紀錄表在卷可按，其受有期徒刑執
    行完畢後，5 年以內再犯有期徒刑以上之本罪，為累犯，應
    依刑法第47條之規定，加重其刑。復依刑法第70條前段規定
    ，遞加重其刑。爰審酌被告乙○○10次連續加重竊盜犯行，
    而其正值年輕力壯，不思自食其力，攜帶兇器竊取他人財物
    ，破壞社會治安，實不宜量刑過輕，惟念及其犯後全部坦承
    犯行，並有悔改之意，且竊得之財物中有部分經被害人領回
    等一切情狀，爰量處如主文所示之刑，以啟自新。另審酌被
    告丑○1 次共同竊盜犯行之動機、目的、手段，及念其犯後
    坦承犯行，態度良好等一切情狀，爰量處如主文所示之刑，
    並諭知易科罰金之折算標準，以啟自新。扣案之尖嘴鉗一支
    、老虎鉗一支、一字型起子一支、十字型起子一支、鑰匙一
    支，Ｌ型把手一支（無證據證明已經滅失），均係被告乙○○所有，且分別為供犯罪所用（附表編號1 、2 、3 、4 、
    5 、6 、8）之 物，業經被告乙○○於警詢、偵訊、審訊時
    均陳明在卷，爰依刑法第38條第1 項第2 款宣告沒收之。
據上論斷，應依刑事訴訟法449 條第1 項前段、第3 項、第454
條第2 項，刑法第28條、第56條、第320 條第1 項、第321 條第
1 項第3 款、第47條、第38條第1 項第2 款、第41條第1 前段，
罰金罰鍰提高標準條例第1 條前段、第2 條，判決如主文。
本案經檢察官壬○○到庭執行職務。
中　　華　　民　　國　  94  　年　　5　　月　   31    日
                  刑事第五庭　法　官  施添寶
中　　華　　民　　國　　94　　年　　6 　　月　　1 　　日
以上正本證明與原本無異。
如不服本判決，應於收受送達後10日內向本院提出上訴書狀。
　　　　　　　　　　　　　　  書記官  陳威志
附錄本判決論罪之法條：
 刑法刑法第320 條
 意圖為自己或第三人不法之所有，而竊取他人之動產者，為竊盜
 罪，處五年以下有期徒刑、拘役或五百元以下罰金。
 意圖為自己或第三人不法之利益，而竊佔他人之不動產者，依前
 項之規定處斷。
 前二項之未遂犯罰之。
 刑法第321條
 犯竊盜罪而有左列情形之一者，處六月以上、五年以下有期徒刑：
 一  於夜間侵入住宅或有人居住之建築物、船艦或隱匿其內而犯之
     者。
 二  毀越門扇、牆垣或其他安全設備而犯之者。
 三  攜帶兇器而犯之者。
 四  結夥三人以上而犯之者。
 五  乘火災、水災或其他災害之際而犯之者。
 六  在車站或埠頭而犯之者。
 前項之未遂犯罰之。
 附表：
 ┌──┬─────┬─────┬───┬─────────┬──────┐
 │編號│時    　間│地　  　點│被害人│犯罪態樣及所得財物│所犯法條　　│
 ├──┼─────┼─────┼───┼─────────┼──────┤
 │ 一 │93/11月間 │高雄市小港│癸○○│以L型把手開啟YR-05│刑法第321條 │
 │　　│某日下午4 │區宏信與宏│　　　│32號自用小客車，進│第1項第3款、│
 │　　│時許　　　│光街口　　│　　　│入後未發現任何財物│第2項       │
 │　　│　　　　　│　　　　　│　　　│即離去            │　　　　　　│
 ├──┼─────┼─────┼───┼─────────┼──────┤
 │二　│93/10/22晚│高雄市小港│庚○○│乙○○以L型把手開 │刑法第321條 │
 │　　│間 8時30分│區漢民、店│　　　│啟YK-3677號自用小 │第1項第3款　│
 │    │許        │北路口    │      │客車，進入後竊取皮│            │
 │    │          │          │      │包1 只（內有機車駕│            │
 │    │          │          │      │照、身分證、提款卡│            │
 │    │          │          │      │、信用卡、健保卡各│            │
 │    │          │          │      │1 張、新臺幣《下同│            │
 │    │          │          │      │》200 元）        │            │
 ├──┼─────┼─────┼───┼─────────┼──────┤
 │三  │93/10/28  │高雄市小港│甲○○│乙○○以L型把手開 │刑法第321條 │
 │    │晚間8 時許│區○○路4 │      │啟8M-8918號自用小 │第1項第3款  │
 │    │          │巷口      │      │客車，竊取車內汽車│            │
 │    │          │          │      │音響1台。　       │            │
 ├──┼─────┼─────┼───┼─────────┼──────┤
 │四  │93/10/31上│高雄市小港│己○○│乙○○以L型把手開 │刑法第321條 │
 │    │午0 時許  │區○○街與│      │啟C7-6505號自用小 │第1項第3款  │
 │    │          │漢民街口  │      │客車，竊取車內音響│            │
 │    │          │          │      │1 台及現金300 元、│            │
 │    │          │          │      │汽車行照、保險卡各│            │
 │    │          │          │      │1張　　　　　　   │            │
 ├──┼─────┼─────┼───┼─────────┼──────┤
 │五  │93/11/06  │高雄市小港│戊○○│乙○○以L型把手開 │刑法第321條 │
 │    │上午1時許 │區○○路15│      │啟N7-0451號自用小 │第1項第3款  │
 │    │          │9巷3弄26號│      │客車，竊取車內音響│            │
 │    │          │          │      │、液晶TV一組  　　│            │
 │    │          │          │      │　　　　          │            │
 ├──┼─────┼─────┼───┼─────────┼──────┤
 │六  │93/11/28凌│高雄市小港│子○○│乙○○以L型把手開 │刑法第321條 │
 │    │晨0 時許  │區○○○○街│      │啟7801-JL號自用小 │第1項第3款  │
 │    │          │75號對面  │      │客車，竊取車內音響│            │
 │    │          │          │      │、液晶TV一組      │            │
 │    │          │          │      │      　          │            │
 ├──┼─────┼─────┼───┼─────────┼──────┤
 │七  │94/02/02凌│高雄市大順│丁○○│丑○與乙○○二人見│刑法第320條 │
 │    │晨3時許   │路環球影城│      │丁○○睡在騎樓椅子│第1項       │
 │    │          │前騎樓    │      │上，由乙○○下手，│            │
 │    │          │          │      │丑○把風，竊取皮包│            │
 │    │          │          │      │1 個，內有身分證、│            │
 │    │          │          │      │汽車、機車駕照、健│            │
 │    │          │          │      │保卡、提款卡各1 張│            │
 │    │          │          │      │、手機2 只、信用卡│            │
 │    │          │          │      │2張               │            │
 ├──┼─────┼─────┼───┼─────────┼──────┤
 │八  │94/02/04晚│高雄市小港│辛○○│乙○○持尖嘴鉗、老│刑法第321條 │
 │    │間11時30分│區○○路與│      │虎鉗、一字螺絲、十│第1項第3款  │
 │    │許        │博學路口  │      │字螺絲起子、竊取7U│            │
 │    │          │          │      │9637號自用小客車1 │            │
 │    │          │          │      │部                │            │
 ├──┼─────┼─────┼───┼─────────┼──────┤
 │九  │94/03/06凌│高雄市小港│寅○○│乙○○以自備鑰匙竊│刑法第320條 │
 │    │晨1時30分 │區○○街與│      │取VT-2395自用小客 │第1項       │
 │    │許        │華山街口  │      │車1部             │            │
 │    │          │          │      │                  │            │
 ├──┼─────┼─────┼───┼─────────┼──────┤
 │十  │94/03/06凌│高雄市三民│丙○○│乙○○以自備鑰匙竊│刑法第320條 │
 │    │晨3時10分 │區○○○路│      │取UL-8885自用小客 │第1項       │
 │    │許        │112之21號 │      │車1部             │            │
 │    │          │附近      │      │                  │            │
 └──┴─────┴─────┴───┴─────────┴──────┘
